# 套期会计问题

提问人：chenjian1101 时间：2022-11-14 13:48:07
请教陈老师套期会计问题：
问题背景：全资子公司每年会进口国外设备，母公司为回避子公司此业务的外汇市场价格风险，签订外汇期货合约，并且符合套期有效性要求，公司拟采用现金流量套期会计进行处理。
问题 1 ：此时套期工具（期货合约）在母公司，被套期项目（进口设备采购合同）在子公司，是否可以在子公司进行套期会计账务处理，母子公司之间的交易挂往来科目？
问题 2 ：外汇期货交易时间和进口设备付款时间必须在同一天才能满足套期有效性或满足套期会计的处理方式么？为什么？
问题 3 ：计入其他综合收益的公允价值变动套期有效部分，是否可以在支付设备预付款后就冲减预付款金额？因为预付账款也属于一项非金融资产。（准则第二十四条：被套期项目为预期交易，且该预期交易使企业随后确认一项非金融资产或非金融负债,或者非金融资产或非金融负债被套期的预期交易形成一项适用于公允价值套期的确定承诺时,企业应当将原在其他综合收益中确认的现金流量套期储备金额转出,计入该非金融资产或非金融负债的初始确认金额。）

回答人：chenyiwei
1 、此时套期工具（期货合约）在母公司，被套期项目（进口设备采购合同）在子公司，故只能在合并报表层面运用套期会计方法。母子公司各自的个别报表中不能运用套期会计方法。
2 、套期有效性不要求100%的绝对有效，因此并不严格要求外汇期货交易时间和进口设备付款时间必须在同一天，但两者间隔不应太远，且在两个日期之间的汇率波动不应过大。
3 、取决于在套期关系指定中，这部分预付款对应的外汇现金流出能否明确识别，并与套期工具中的特定部分明确对应，即能否在组成部分的层面上指定套期关系和运用套期会计方法。